【裁判字號】    95,訴,622
【裁判日期】    950606
【裁判案由】    毒品危害防制條例
【裁判全文】
臺灣臺北地方法院刑事判決               95年度訴字第622號
公  訴  人  臺灣臺北地方法院檢察署檢察官
被      告  甲○○
                    （另案於臺灣臺北看守所附設臺北分監執
上列被告因違反毒品危害防制條例案件，經檢察官提起公訴（九
十五年度毒偵字第三一０號），被告於準備程序中先就被訴事實
為有罪之陳述，經本院告以簡式審判之旨，並聽取當事人之意見
後，本院合議庭裁定行簡式審判程序後，本院判決如下：
    主  文
甲○○施用第一級毒品，累犯，處有期徒刑捌月。扣案如附表編
號一所示之毒品沒收銷燬之。扣案如附表編號一所示之包裝袋及
附表編號二所示之物沒收。
    事  實
一、甲○○前於(一)民國八十八年間，因施用第二級毒品而犯違反
    毒品危害防制條例案件，經臺灣板橋地方法院（下稱板橋地
    院）以八十八年度毒聲第四二四一號裁定送觀察勒戒，因認
    無繼續施用毒品之傾向，經臺灣板橋地方法院檢察署（下稱
    板橋地檢署）檢察官於八十八年七月二十九日以八十八年度
    偵字第一六八０三號不起訴處分書為不起訴處分確定在案；
    又於(二)八十九年四月間，因違反毒品危害防制條例案件，經
    板橋地院以八十九年度毒聲第四六五七號裁定送觀察勒戒，
    因認無繼續施用毒品之傾向，經板橋地檢署檢察官於八十九
    年八月三十日以八十九年度毒偵字第四七八七號不起訴處分
    書為不起訴處分確定在案；復於(三)九十年間，因施用第二級
    毒品而犯違反毒品危害防制條例案件，經板橋地檢署檢察官
    聲請強制戒治並提起公訴，由板橋地院於九十年六月十四日
    以九十年度易字第一六八八號判決判處有期徒刑五月確定，
    強制戒治部分於九十一年四月九日執行完畢，徒刑部分於九
    十一年六月三日易科罰金執行完畢；再於(四)九十三年間，因
    犯偽造文書案件，經板橋地院於九十三年九月二十九日以九
    十三年度簡字第四０八三號判決判處有期徒刑四月，確定後
    由檢察官簽發執行指揮書入監執行，依據執行指揮書之記載
    ，應於九十四年八月六日執行完畢，嗣於九十四年六月一日
    易科罰金執行完畢。
二、甲○○基於施用第一級毒品海洛因（下稱海洛因）之犯意，
    於九十五年一月十八日十八時許，在其位於臺北縣新店市○
    ○街六一巷三號三樓之住處內，施用海洛因一次。嗣於同日
    二十一時五分許，經警持本院法官核發之搜索票前往其上開
    住處執行搜索時，當場查獲其持有如附表所示之毒品、分裝
    器等物，乃接受調查，經警採集其尿液送驗發現呈嗎啡陽性
    反應，而知甲○○有上開施用海洛因之犯行。
三、案經臺北市政府警察局松山分局移送臺灣臺北地方法院檢察
    署檢察官偵查起訴。
    理  由
一、證據之認定：
    上開事實二之部分，有被告甲○○於前述時地為警查獲，經
    警採集其尿液送臺灣檢驗科技股份有限公司以酵素免疫分析
    法初步檢驗及氣相層析質譜儀法確認檢驗，結果發現有嗎啡
    陽性反應之濫用藥物尿液檢驗報告一紙附卷足憑（毒偵字卷
    第六九頁參照），而扣案如附表編號一所示之白粉，經法務
    部調查局以化學呈色法及氣相層析質譜儀分析法檢驗，結果
    檢出含有海洛因成分無訛，有該局於九十五年三月三十日出
    具之調科壹字第０二０００七八三二號鑑定通知書一紙附卷
    可證（同上卷宗第七四頁參照），並有如附表所示之物扣案
    可證，且被告對上開事實二之部分於本院九十五年五月二十
    三日審理時供承不諱（本院當日審判筆錄參照），是依(一)前
    開濫用藥物尿液檢驗報告一紙、(二)扣案如附表編號一所示之
    海洛因及(三)扣案如附表編號二所示之分裝器等補強證據已足
    資擔保被告於本院審理中所為之上開任意性自白具有相當程
    度之真實性，而得確信被告前述自白之犯罪事實確屬真實，
    從而依刑事訴訟法第一百五十六條第一項及同條第二項規定
    ，自得依被告前述自白及該補強證據認定被告確有為前述施
    用海洛因一次之犯行，本件事證明確，被告之犯行堪以認定
    。
二、論罪科刑之法律適用：
  (一)核被告甲○○所為，係犯毒品危害防制條例第十條第一項之
    施用第一級毒品罪。其施用海洛因前後分別持有海洛因之低
    度行為，應分別為施用海洛因之高度行為所吸收，不另論罪
    。
  (二)查被告有如事實一之部分所載之犯罪科刑執行情形，有臺灣
    高等法院被告全國前案紀錄表一份在卷可稽，前受有期徒刑
    執行完畢，於五年以內再犯本件有期徒刑以上之罪，為累犯
    ，應依刑法第四十七條之規定加重其刑。
  (三)爰審酌被告於毒品危害防制條例公布生效後曾由板橋地院二
    度裁定送觀察勒戒、一度裁定送強制戒治，並由板橋地檢署
    檢察官二度為不起訴處分確定（本院卷附板橋地檢署八十八
    年度偵字第一六八０三號及八十九年度毒偵字第四七八七號
    不起訴處分書參照），顯見其未因前所受觀察勒戒、強制戒
    治之處分而決心改過及其智識程度、品行、犯後尚能坦承犯
    行、態度良好等一切情狀，量處如主文所示之刑。
  (四)扣案如附表編號一所示之物，經送鑑驗後檢出含有海洛因成
    分無誤，已如前述，應依毒品危害防制條例第十八條第一項
    前段規定，不問屬於犯人與否，由本院諭知沒收銷燬之。扣
    案如附表編號一所示之包裝袋及編號二所示之分裝器，為被
    告所有供本件施用海洛因所用之物，業經被告於本院九十五
    年五月二十三日審理時供承在卷（本院當日審判筆錄參照）
    ，故應由本院依刑法第三十八條第一項第二款、第三項之規
    定宣告沒收之。
據上論斷，應依刑事訴訟法第二百七十三條之一第一項、第二百
九十九條第一項前段，毒品危害防制條例第十條第一項、第十八
條第一項前段，刑法第十一條前段、第四十七條、第三十八條第
一項第二款，判決如主文。
本案經檢察官蕭斌志到庭執行職務。
中    華    民    國    95    年    6     月    6     日
                  刑事第九庭    法  官  林怡秀
本件正本證明與原本無異。
如不服本判決，應於判決送達後十日內，向本院提出上訴狀。
                                書記官  林義盛
中    華    民    國    95    年    6     月    6     日
附錄本案論罪科刑法條全文：
毒品危害防制條例第十條：
施用第一級毒品者，處六月以上五年以下有期徒刑。
施用第二級毒品者，處三年以下有期徒刑。
附表：
┌──┬─────┬────┬─────────────┐
│編號│物品名稱  │數 量   │扣 押 物 品 清 單 編 號   │
├──┼─────┼────┼─────────────┤
│ 一 │海洛因及包│淨重零點│臺灣臺北地方法院檢察署九十│
│    │裝袋      │零肆公克│五年度青保管字第一一七號編│
│    │          │（空包裝│號１                      │
│    │          │重零點│                          │
│    │          │玖公克）│                          │
├──┼─────┼────┼─────────────┤
│ 二 │分裝器    │壹個    │臺灣臺北地方法院檢察署九十│
│    │          │        │五年度綠保管字第０三四五號│
│    │          │        │編號１                    │
└──┴─────┴────┴─────────────┘


司法院資訊處製作；財團法人民間司法改革基金會備份。
